Inventaris van het archief van O. Damsté [levensjaren 1896-1973]; P.J. Damsté-Wind [1896-1987], (1890) 1911-1987
Nationaal Archief, Den Haag
- Negatieven en foto's, C
  - Glasnegetieven van verblijf in Nederlands-Indië en de reis Nederland-Indië, met glasnegatieven ongeïdentificeerd en 6 negatiefrolletjes van familie Visser (Hedgerley 1966), Frankrijk/Griekenland/Urk (1964-1965), Corsica, winter 1962-1963 en ongedefiniëerd., 75; 1 (verzamel)doos
    22 Waterval
    Serie E: Indië, wonen
    1-2 Paviljoenhuis Floresstraat 1a
    3 Paviljoen Ambonstraat 1
    4 Huis Ambonstraat 3
    5 Bijgebouwen Lombokstraat 25 paviljoen
    6 Kinderen in de tuin
    7 Warong Dago
    8 Kraton Cheribon
    9 Kampong aan de Brantas
    10 Trio Soekaboemi
  - Glasnegatieven Griekenland, verschillende series, 76; 1 (verzamel)doos
    Nadere beschrijving glasnegatieven Griekenland:
    Serie 1
    I
    1 Kanaal van Corinthe
    2 Acrocorinthus en oude marktstraat
    3 Sparta, markt
    4 Nauplia vanaf Palamidi
    5 Delphi, Phaedriaden
    6 Delphi, theater
    7 Mykene, Hagios Elias
    8 Mykene, schatkamer van Atreus
    9 Mykene, Leeuwenpoort (achterkant)
    II
    10 Tiryns, koepelgang
    11 Tiryns, toegangspoort
    12 Argos, gezien vanaf Larissa
    13 Argos, agora
    14 Argos, Larisa vanaf agora
    15 Argos, Larisa, bovendorpel in ven. muur
    16 Argos, idem, onderdorpel
    17-18 Argos, idem, ..muur
    III
    19 Argos, Larissa, polygonale muur
    20 idem. Van der Pluym aan het werk
    21 idem, overzicht oost-west
    22 idem, groep werklieden
    23 idem, tempelfundament
    24 idem, tempel van Apollo
    25 idem, terracotta vrouwenbeeldje
    26 idem, tegel Gorgo
    27 idem, Myceens bronsje
    IV
    28 idem, Byzant. steen (palmet)
    29 idem, idem (pauw)
    30 idem, Aspis, diagonale muur
    31 idem, idem, trap en altaar van Apollo
    32-33 Argos, waterbouwwerk
    34 idem, zuidmuur
    35 idem, onderste bak
    36 idem, bovenste nis
    V Argos, Stoa rondom markt
    37
    38 idem, Appollotempel aan de markt
    39 idem, Romeins riool aan de markt
    40 idem, Romeinse thermen aan de markt
    Serie 2: Griekse reis juli 1935
    1 Milaan, sterrekijkers
    2-3 Diner aan boord van SS. Macedonia
    4 Debarkeren te Corfoe
    5 Patras, haven
    6 Olympia, dorp
    7 idem, ravijn Cladens
    8 Nauplia, Bourdzi
    9 idem, vesting
    10 Asine, kust
    11 idem, theedrinken
    12 Corinthe, Apollo-tempel
    13 idem, college de Waele
    14 Isthmia, ezeltje
    15 Athene, leidersgroep
    16 idem, aankomst college
    17 Athene, receptie college
    18 idem, Dionysustheater
    19 idem, Odeion
    20 idem, Erechteion
    21 .....
    22 Vertrek uit Athene
    23 Delphi, hotel
    24 Fluitspeler op muurtje
    25 Delphi, plataan bij Castalia
    26 idem, museum
    27 idem, stadion
    28 idem, sport
    29 Athene, laatste klim
    30 Como
    31 Villa d'Este
    32 Ineke's tekening
    Serie 3: (fragmentarisch)
    6 Athene, vanaf Acropolis
    9 idem, Ionisch kapiteel
    13 Delphi, Phaedriaden en stadion
    14 idem, Baai
    20 idem, Kloof bij Castalia-bron
    .. idem, Via sacra met schathuis der Atheners
    .. ....
  - Album met familiefoto's, 1910-1932 en z.d.; 77; 1 deel